# 合并报表中交叉持股归属于母公司所有者权益

提问人：13381171726 时间：2023-08-06 15:06:38
陈版主您好
有个疑问，如题：A（持股80%）和B（持股20%）投资设立甲公司，甲公司（持股90%）和A（持股10%）投资设立乙公司。甲公司合并报表在这种结构下，是否还确认少数股东权益和少数股东损益（即A对乙公司10%持股对应部分）？怎么从原理上理解这个问题？（A、B均为自然人）
麻烦陈版主，问题比较简单就是有时候比较困惑，烦请陈版主指教！

回答人：chenyiwei
对甲公司而言，其合并报表中仍需将乙公司10%的权益和损益作为少数股东权益、少数股东损益列报。
虽然穿透来看这部分10%的子公司权益仍归属于实控人，但这是实控人A直接持有的权益，并未通过甲公司。因此站在甲公司合并报表的立场，这部分子公司权益也同样属于少数股东权益，即不归属于甲公司的权益。